臺灣彰化地方法院民事裁定
110年度消債清字第7號
聲  請  人
即債務人    謝湘蔆  
代  理  人  陳惠玲律師(法扶律師)
上列當事人因消費者債務清理事件聲請清算，本院裁定如下：
    主  文
債務人甲○○自民國110年8月3日下午4時起開始清算程序。
命司法事務官進行本件清算程序。
    理  由
一、按債務人不能清償債務或有不能清償之虞者，得依本條例所
    定更生或清算程序，清理其債務。法院開始清算程序之裁定
    ，應載明其年、月、日、時，並即時發生效力。而債務人之
    財產不敷清償清算程序之費用時，法院應裁定開始清算程序
    ，並同時終止清算程序。消費者債務清理條例（下稱消債條
    例）第3條、第83條第1項、第85條第1項分別明文。又債務
    人對於金融機構負債務者，在聲請更生或清算前，應向最大
    債權金融機構請求協商債務清償方案，或向其住、居所地之
    法院或鄉、鎮、市、區調解委員會聲請債務清理之調解，同
    條例第151條第1項亦有規定。
二、本件聲請意旨略以：聲請人所積欠之債務總額約為新臺幣（
    下同）230萬元，前依消債條例向本院聲請調解，惟調解不
    成立（110年度司消債調字第1號）。聲請人現任職於易典有
    限公司，每月收入32,000元及育兒津貼2500元，每月個人支
    出及兩名未成年子女扶養費共29,000元，名下有機車一部（
    光陽SE22AA 2010.04出廠）、富邦人壽保險保單三筆（保單
    號碼分別為：0000000000-00、0000000000-00、0000000000
    -00），及郵局存款160元，此外無其他財產。聲請人現有強
    制執行事件繫屬於彰化地方法院（109年度司執字第40540號
    ）。聲請人最近3年內並無從事國內、外股票、期貨、基金
    或其他金融商品之投資交易，爰請求裁定准予清算等語。
三、經查：聲請人前揭主張，業據提出調解不成立證明書（本院
    110年度司消債調字第1號）、財產及收入狀況說明書、債權
    人清冊、綜合所得稅各類所得資料清單、全國財產稅總歸戶
    財產查詢清單、存摺影本等件為證。本院復依職權調閱聲請
    人勞保與就保資料及稅務電子閘門財產所得調件明細表在卷
    可稽。本院審酌聲請人現收入非高，尚須扶養二名幼子，支
    應其每月必要生活及扶養費用後，所餘有限，且其積欠之債
    務數額逾200萬元，如加計利息及違約金，所積欠金額將日
    益增高，故綜合債務人之財產、信用及勞力技術，堪認債務
    人欠缺清償能力，客觀上對已屆清償期之債務有持續不能清
    償或難以清償之虞，有依據消債條例所定清算程序，清理其
    債務之必要。此外，本件復查無債務人有消債條例第6條第3
    項、第8條或第82條第2項所定駁回清算聲請之事由存在，則
    債務人聲請清算，核屬有據，應予准許，並依前開規定命司
    法事務官進行本件清算程序，爰裁定如主文所示。
中　　華　　民　　國　　110 　年　　8 　　月　　3 　　日
                  民事第一庭    法　官　施錫揮
上為正本係照原本作成。
本件不得抗告。
本裁定已於中華民國110年8月3日下午4時整公告。
中　　華　　民　　國　　110 　年　　8 　　月　　3 　　日
                                書記官　顏麗芸